

Tengo 25 años. Actualmente me encuentro cursando la Diplomatura en programación web full stack con React JS en la UTN. Busco una oportunidad que me permita comenzar a desarrollarme profesionalmente en el mundo IT.

Me considero una persona sumamente resolutiva, responsable, con gran capacidad para el trabajo en equipo y sobre todo con muchísimas ganas de seguir aprendiendo.

## **SKILLS**

HTML
CSS
Bootstrap
JavaScript
React JS
Redux
TypeScript
GitHub
Jest
Node JS

### **CONTACTO**

116149-6439

danielavazquez95@gmail.com GitHub: danielavazquez95

# DANIELA VAZQUEZ

<FRONT-END DEVELOPER/>

CIUDAD AUTÓNOMA DE BUENOS AIRES - ARGENTINA

# **EDUCACIÓN**

Diplomatura en programación web full stack con React JS - UTN

Noviembre 2020 - Presente

CoderHouse

2020 | Carrera Desarrollo Web

React: de cero a experto

2020 Curso certificado (43 hs.) Instructor Fernando Herrera

JavaScript Moderno

2019 Curso certificado (17 hs.) Instructor Fernando Herrera

**Bootstrap 4** 

2019 Curso certificado (19 hs.) Instructor Carlos Arturo Esparza

Facultad de Derecho UBA

2014-2019

### **EXPERIENCIA**

- Asistente jurídico | Enero 2020-Septiembre 2020
- Paralegal | Abril 2017- Junio 2019
   Estudio jurídico Cabiche
- Administrativa | Septiembre 2016- Marzo 2017
   Estudio jurídico Pennino y Marco
- Encargada de local | Diciembre 2012- Noviembre 2014 Instituto Natasha

## **IDIOMAS**

• Inglés: Intermedio